【裁判字號】    90,易,462
【裁判日期】    900731
【裁判案由】    賭博
【裁判全文】
臺灣嘉義地方法院刑事判決                            九十年度易字第四六二號
    公  訴  人  臺灣嘉義地方法院檢察署檢察官
    被      告  甲○○
    選任辯護人  蔡碧仲
右列被告因賭博案件，經檢察官提起公訴（九十年度偵字第二六○一號），本院判決
如左：
    主  文
甲○○連續意圖營利，聚眾賭博，處有期徒刑壹年。
    事  實
一、甲○○基於意圖營利之概括犯意，自民國八十四年一月二十日起至八十九年二月
    八日止（起訴書誤載為九十年二月八日止），連續供給其嘉義市○區○○街二二
    九號之十七住宅為場所（非公共場所或公眾得出入之場所），以電話聯絡方式，
    聚眾不特定多數人，參與「六合彩」賭博，復提供「二星」、「三星」「四星」
    及「全車」四種方式（詳細內容如附表所示），供賭客簽賭，每期簽賭金額自新
    台幣（下同）數十萬元至數百萬元不等。
二、案經臺灣嘉義地方法院檢察署檢察官自動檢舉偵查起訴。
    理  由
一、訊據被告甲○○對於右揭事實坦承不諱（本院卷第十八頁審判筆錄），核與證人
    即賭客賴雪惠於偵查中所述賭博情節相符（九十年度他字第一一一號卷第二百零
    七頁至第二百十頁訊問筆錄），並有嘉義市第一信用合作社九十年三月二十日嘉
    一信總字第○九七號函附之開戶資料及對帳單，亞太商業銀行嘉義分行九十年三
    月二十一日（九○）亞嘉字第七七號函附之入出款明細，嘉義市第二信用合作社
    九十年三月十九日（九○）嘉二信總字第○九六號函附之存提款明細表，嘉義郵
    局九十年三月二十九日營00000000－00一號函附之存提款明細，中國
    信託商業銀行股份有限公司嘉義分公司九十年四月二日中信銀（九○）嘉外字第
    ○六九號函附之存提交易明細，嘉義市第三信用合作社九十年三月十六日嘉三信
    總字第○九一號函附之出入款明細資料，華信商業銀行嘉義分行九十年三月十四
    日（九○）嘉作字第○○一○號函附之相關存款資料，臺南區中小企業銀行大林
    分行九十年三月十六日（九○）南銀大林字第四○號函附之往來出入款明細相關
    資料，第七商業銀行九十年三月十五日七成功字第一五四六號函附之交易明細表
    ，財政部臺灣省南區國稅局嘉義市分局九十年二月二十二日南區國稅嘉市徵字第
    九○○○三三六八號函附之八十四至八十八年度綜合所得稅納稅紀錄及核定通知
    書資料等在卷（九十年度他字第一一一號卷第六頁、第十二頁、第十八頁、第一
    百五十三頁、第一百五十六頁、第一百六十頁、第一百七十一頁、第一百七十五
    頁、第一百八十一頁、第一百八十三頁）可資佐憑。因之，被告自白核與事實相
    符，事證明確，其犯行洵堪認定。
二、核被告意圖營利，提供住宅場所，聚眾賭博，係犯刑法第二百六十八條前段之意
    圖營利供給賭博場所罪及後段之意圖營利聚眾賭博罪（被告經營賭博之前開住宅
    處所，查無任何積極證據得認係公共場所或公眾得出入之場所，亦為臺灣嘉義地
    方法院檢察署檢察官九十年度偵字第二六○一號不起訴處分書審認在案）。其於
    各該期香港六合彩開獎前之接續行為中多次供給賭博場所，聚眾賭博，均係基於
    一個賭博犯意之決定，達成其同一犯罪之各個舉動，應屬法律概念之一行為，其
    一行為而觸犯上述二罪名，應依想像競合犯之例，從情節較重之意圖營利聚賭博
    罪處斷。又經營各期六合彩賭博之行為，時間緊接，方法雷同，所犯係構成要件
    相同之罪名，顯係基於概括犯意為之，應依刑法第五十六條連續犯規定論以一罪
    ，並加重其刑。爰審酌被告八十四年度綜合所得稅申報所得總額僅一百十八萬二
    千六百七十一元，核定所得總額一千九百八十二萬五千六百四十八元，漏報所得
    高達一千八百六十四萬二千九百七十七元；八十五年度綜合所得稅申報所得總額
    僅九十三萬九千九百七十五元，核定所得總額三千七百二十一萬四千九百八十四
    元，漏報所得高達三千六百二十七萬五千零九元；八十六年度綜合所得稅申報所
    得僅五十七萬六千五百七十二元，核定所得總額四千五百五十六萬四千三百零一
    元，漏報所得高達四千四百九十八萬七千七百二十九元；八十七年度綜合所得稅
    申報所得僅三十八萬六千一百七十九元，核定所得總額四千零五十萬六千八百九
    十四元，漏報所得高達四千零十二萬七百十五元；八十八年度綜合所得稅申報所
    得僅三十一萬一千零十五元，核定所得總額七十四萬二千八百二十三元，漏報所
    得達四十三萬一千八百零八元，均有卷附之財政部台灣省南區國稅局綜合所得稅
    核定通知書五份足考（九十年度他字第一一一號卷第一百八十五頁、第一百九十
    頁、第一百九十四頁、第一百九十八頁、第二百零二頁），而上開漏報金額合計
    高達一億四千零四十五萬八千二百三十八元，多為被告經營賭博所獲，業據被告
    供陳在卷（本院卷第二十一頁審判筆錄），規模之大，實屬罕見，敗壞社會風氣
    甚鉅，犯罪動機、目的、手段，惟姑念被告並無前科，有臺灣嘉義地方法院檢察
    署刑案資料查詢紀錄表、臺灣高等法院被告全國前案紀錄表各一份在卷（本院卷
    第六頁、第六十六頁）可稽，事後坦承犯行，態度尚可等一切情狀，量處如主文
    所示之刑，以示懲儆。
據上論斷，應依刑事訴訟法第二百九十九條第一項前段，刑法第五十六條、第二百六
十八條、第五十五條，罰金罰鍰提高標準條例第一條前段，判決如主文。
本案經檢察官陳連發到庭執行職務。
中      華      民      國    九十      年      七      月    三十一    日
                            臺灣嘉義地方法院刑事第二庭
                                法  官  張  道  周
右正本證明與原本無異。
如不服本判決，應於判決送達後十日內向本院提出上訴狀( 應附繕本 )。
中      華      民      國    九十      年      八      月     一       日
                                書記官  王  佩  湘
附表
┌──┬───┬────────────────────────────┐
│編號│俗稱  │賭博方式        │
├──┼───┼────────────────────────────┤
│一  │二星  │設○一至四十七之二位數號碼共四十七個，每支簽選兩個號碼，│
│    │      │直接核對每週二、四香港六合彩開獎六個號碼中之兩個始為中獎│
│    │      │，賭客每簽一支賭資為新台幣（下同）七十六元，簽中者，由盧│
│    │      │伯賢以每支一百元乘五十三倍計算給付彩金（即五千三百元），│
│    │      │未簽中者，賭資悉歸甲○○所有。                          │
├──┼───┼────────────────────────────┤
│二  │三星  │設○一至四十七之二位數號碼共四十七個，每支簽選三個號碼，│
│    │      │直接核對每週二、四香港六合彩開獎六個號碼中之三個始為中獎│
│    │      │，賭客每簽一支賭資為六十七元五角，簽中者，由甲○○以每支│
│    │      │一百元乘五百三十倍計算給付彩金（即五萬三千元），未簽中者│
│    │      │，賭資悉歸甲○○所有。                                  │
├──┼───┼────────────────────────────┤
│三  │四星  │設○一至四十七之二位數號碼共四十七個，每支簽選四個號碼，│
│    │      │直接核對每週二、四香港六合彩開獎六個號碼中之四個始為中獎│
│    │      │，賭客每簽一支賭資為六十三元，簽中者，由甲○○以每支一百│
│    │      │元乘七千倍計算給付彩金（即七十萬元），未簽中者，賭資悉歸│
│    │      │甲○○所有。                                            │
├──┼───┼────────────────────────────┤
│四  │全車  │設○一至四十七之兩位數號碼共四十七個，每支簽選一個號碼，│
│    │      │直接核對每週二、四香港六合彩開獎六個號碼中之一個，始為中│
│    │      │獎，賭客每簽一支賭資為七十五元，簽中者，由甲○○以每支二│
│    │      │萬五千元計算給付彩金，未簽中者，賭資悉歸甲○○所有。    │
└──┴───┴────────────────────────────┘
附錄本判決論罪法條全文
刑法第二百六十八條
意圖營利，供給賭博場所或聚眾賭博者，處三年以下有期徒刑，得併科三千元以下罰
金。


司法院資訊處製作；財團法人民間司法改革基金會備份。
